臺灣板橋地方法院交通事件裁定　　　　 94年度交聲字第264號
原處分機關　交通部公路總局臺北區監理所
異　議　人
即受處分人　乙○○○
上列異議人因違反道路交通管理處罰條例案件，對於交通部公路
總局臺北區監理所於民國94年2 月1 日以北監自裁字裁40-ZFC00
2879號違反道路交通管理事件裁決書所為之處分，聲明異議，本
院裁定如下：
    主  文
原處分撤銷。
乙○○○汽車駕駛人，汽車行駛於高速公路或設站管制之道路，
而不遵管制之規定，處罰鍰新臺幣仟元，並記違規點數壹點。
    理  由
一、異議意旨略以：異議人未保持距離並非本意，乃屬被動者，
    因當時前車是由右線車道突然硬闖入左線車道，車速才會為
    95 公 里，造成與前車距離的縮短，其實保持安全距離是行
    車最大的安全保障，也是異議人最注重的規矩，行駛高速公
    路，左線超車道，是超車用，因此被舉發時，時速是95公里
    ，如因此而受懲罰實屬不公，爰依法聲明異議云云。
二、按汽車行駛於高速公路，而不遵管制之規定者，處新臺幣三
    千元以上六千元以下罰鍰，道路交通管理處罰條例第33條第
    1 項定有明文。而汽車駕駛人有違反道路交通管理處罰條例
    第33條規定者，除應依該條所規定之罰鍰處罰外，予記違規
    點數一點，道路交通管理處罰條例第63條第1 項第1 款亦定
    有明文。又汽車行駛於高速公路，前後兩車之行車安全距離
    ，在正常天候狀況下，依左表之規定（小型車車速95公里者
    ，應保持47.5公尺之行車安全距離），高速公路交通管制規
    則第6 條第1 項亦定有明文。
三、經查，本件異議人即受處分人乙○○○之車牌號碼CU-5171
    號自用小客車於民國93年12月10日上午10時24分許，行經國
    道三號高速公路南下92.6公里處，經內政部警政署國道公路
    警察局第六警察隊竹林分隊警員以雷射測速照相系統測獲該
    車之行速（時速）95公里，與前車未保持法定47.5公尺以上
    行車安全距離，並照相、錄影採證後，依違反高速公路交通
    管制規則第6 條第1 項規定逕行舉發等情，有舉發機關所攝
    採證照片、公警局交字第ZFC002879 號舉發違反道路交通管
    理事件通知單影本及原舉發機關94年1 月17日公警六交訴字
    第0940670105號書函影本各一紙附卷可稽，經核該採證照片
    已足認定本件被舉發之CU-5171 號自用小客車確係以時速95
    公里之速度行駛於該路段，且該車與前方小客車間之距離僅
    約20公尺無訛。異議人雖以前詞置辯，惟經本院傳喚舉發本
    件違規行為之警員甲○○到庭，證人甲○○證稱：當時我有
    在場，照相是別的同仁，我是負責錄影，當時就發現該車有
    與前車未保持安全距離的違規，所以才又照相等語，及本院
    詢其「是否記得當時那部車子的前車是否是突然從別的車道
    插入該車道？」，證人答稱「不是，我可以確定」（見本院
    94年4 月8 日訊問筆錄），並當庭出從採證錄影光碟中擷取
    出來連續畫面列印照片六張為證。觀諸證人提出之六張連續
    畫面照片所示，本件異議人之CU-5171 號自用小客車（如照
    片上綠色箭頭所指之車輛）在上開路段始終緊隨其前車行駛
    ，兩車之間距僅約20公尺，時間長達數秒，且並無如異議人
    所辯：當時是前車由右線車道突然硬闖入異議人車輛所在車
    道，造成與前車距離縮短之情事，是異議人之上揭辯稱與事
    實不符，殊不可採。綜上所述，本件異議人所有之車牌號碼
    CU-5171 號自用小客車於上揭時地行駛於高速公路，而不依
    規定保持行車安全距離，而不遵管制規定之違規事實，堪以
    認定，本件異議人聲明異議應無理由，惟原處分機關僅裁處
    異議人罰鍰新臺幣三千元，漏未裁罰記異議人違規點數一點
    ，尚有未洽，自應撤銷原處分，依道路交通管理處罰條例第
    33條第1 項、第63條第1 項第1 款規定，裁處異議人罰鍰新
    臺幣三千元，並記違規點數一點，以資適法。
據上論斷，應依道路交通管理處罰條例第87條第2 項，道路交通
案件處理辦法第19條，裁定如主文。
中　　華　　民　　國　　94　　年　　5 　　月　　31　　日
                      交通法庭　法  官  戴嘉清
以上正本證明與原本無異
如不服本裁定應於送達後5 日內向本院提出抗告狀
                                書記官  許千士
中　　華　　民　　國　　94　　年　　5 　　月　　31　　日
